【裁判字號】    98,聲減,24
【裁判日期】    980625
【裁判案由】    聲請減刑
【裁判全文】
臺灣嘉義地方法院刑事裁定              98年度聲減字第24號
聲  請  人  臺灣嘉義地方法院檢察署檢察官
受  刑  人  甲○○
                    現於台灣嘉義監獄鹿草分監
上列受刑人因聲請減刑案件，已經判決罪刑確定，聲請人聲請減
刑及定其應執行之刑（98年聲減字第23號），本院裁定如下：
    主  文
甲○○所犯附表編號1之罪，減為有期徒刑參月，如易科罰金，
以銀元參佰元即新臺幣玖佰元折算壹日。附表編號1減刑後之有
期徒刑與附表編號2減刑後之有期徒刑，應執行有期徒刑肆月，
如易科罰金，以銀元參佰元即新臺幣玖佰元折算壹日。
    理  由
一、聲請意旨略以：受刑人甲○○犯如附表編號1之妨害公務罪
    ，經本院93年度易字第56號判決確定，經查其犯罪時間在民
    國 (下同)96 年4月24日以前，核與96年罪犯減刑條例 (以
    下簡稱減刑條例)第2條第1項第3款規定相符，應依同條例第
    8條第1項、第3項規定聲請裁定減刑，又受刑人上開附表編
    號1所示之罪，與附表編號2所載業已減刑之罪合於定應執行
    刑要件，併予聲請就附表編號1、2所示之罪定其應執行刑，
    並依同條例第9條諭知易科罰金之折算標準等語。
二、按數罪併罰案件之執行，以法院所定應執行之刑執行期滿，
    為執行完畢之時；若其中一罪之徒刑或拘役先執行期滿，法
    院始依檢察官聲請裁定定數罪應執行之刑確定，其在裁定前
    已先執行之罪，因嗣後合併他罪定應執行刑結果，檢察官所
    換發之執行指揮書，係執行定應執行刑之裁定，其之前已執
    行之刑期部分，僅應予以扣除，不能認已執行完畢。（參照
    最高法院97年度臺非字第364號判決意旨）。又按數罪併罰
    之數罪，因檢察官未及聲請定應執行刑而接續執行，其中一
    罪已執行完畢，若檢察官及時聲請法院定應執行刑，只要定
    執行刑未全部執行完畢，該數罪即未全部執行完畢，均應減
    刑之（臺灣高等法院96年7月11日第3次刑事庭庭長會議中華
    民國96年減刑條例法律問題（三）決議第2點理由參照）。
    本件受刑人所犯如附表編號1所示之罪所宣告之刑業已執行
    完畢，有臺灣高等法院被告前案紀錄表一件在卷可佐，然因
    附表編號1所示之罪與附表編號2所示之罪符合數罪併罰之條
    件，揆諸前揭說明，附表所示之罪即屬未全部執行完畢；又
    受刑人所犯如附表編號1所示之罪，犯罪時間在96年4月24日
    以前，復無不得減刑之例外情形，有該判決書及臺灣高等法
    院被告前案紀錄表各1件附卷可稽，自合於減刑條例第2條第
    1項第3款之規定而應予減刑，檢察官所為就附表編號1所示
    之罪聲請減刑，並就附表編號1及編號2所示二罪定其應執行
    刑，經核均尚無不合，應予准許。
三、另依減刑條例之減刑裁定，係按原判決之宣告刑而減之，並
    非重新判決，故是否准予易科罰金及其相關易科罰金之折算
    標準，均應依原判決時所應適用法律有關是否准於易科罰金
    及其折算標準決定之，並不生新舊法比較適用問題（臺灣高
    等法院96年第1次刑事庭庭長會議就罪犯減刑條例法律問題
    之決議第1號）。而依減刑條例第9條之規定，最重本刑為5
    年以下有期徒刑以下之刑之罪，依本條例減為6月以下有期
    徒刑、拘役者，應為減刑裁定時，併諭知易科罰金之折算標
    準。經查，被告所犯附表編號1所示之罪係最重本刑為5年以
    下有期徒刑之罪，符合減刑規定應減為有期徒刑3月，依上
    揭說明應依上開條例第9條及原判決裁判時刑法第41條第1項
    前段規定諭知易科罰金折算標準。
四、數罪併罰，有二裁判以上者，依刑法第51條規定，定其應執
    行刑，刑法第53條定有明文。而刑法第51條業於94年2月2日
    修正公布，並於95年7月1日生效施行，修正前刑法第51條第
    5款規定：「宣告多數有期徒刑者，於各刑中之最長期以上
    ，各刑合併之刑期以下，定其刑期。但不得逾20年」，修正
    後刑法第51條第5款規定：「宣告多數有期徒刑者，於各刑
    中之最長期以上，各刑合併之刑期以下，定其刑期。但不得
    逾30年」，茲比較新舊法結果，修正後刑法並非較有利於行
    為人，依刑法第2條第1項前段之規定，應依修正前之規定，
    定其應執行之刑。又修正前刑法第41條第1項前段規定：「
    犯最重本刑為5年以下有期徒刑以下之刑之罪，而受6個月以
    下有期徒刑或拘役之宣告，因身體、教育、職業、家庭之關
    係或其他正當理由，執行顯有困難者，得以1元以上3元以下
    折算一日，易科罰金…」；而刑法修正施行前之易科罰金折
    算標準，依廢止前罰金罰鍰提高標準條例第2條前段規定，
    就其原定數額提高為一百倍折算一日，則刑法修正施行前易
    科罰金之折算標準，應以銀元300元折算一日，再折算為新
    台幣後，應以新台幣900元折算一日；而修正後刑法第41條
    第1項前段規定：「犯最重本刑為5年以下有期徒刑以下之刑
    之罪，而受6個月以下有期徒刑或拘役之宣告者，得以新台
    幣1,000元、2,000元或3,000元折算一日，易科罰金」；比
    較修正前後之易科罰金折算標準，以修正前之規定較有利於
    受刑人，則依刑法第2條第1項前段，適用修正前刑法第41條
    第1項前段之規定，定其折算標準。再者，94年2月2日修正
    公布之刑法施行法第3條之1第3項規定：「於94年1月7日刑
    法修正施行前犯併合處罰數罪中之一罪，且該數罪均符合第
    41條第1項得易科罰金之規定者，適用90年1月4日修正之刑
    法第41條第2項規定。」經查，受刑人於刑法修正施行前犯
    如附表所示各罪，且附表所列各罪減刑後均符合修正前刑法
    第41條第1項得易科罰金之規定，故於減刑後定應執行刑時
    ，併諭知易科罰金之折算標準。
五、爰依刑事訴訟法第220條，中華民國96年罪犯減刑條例第2條
    第1項第3款、第8條第1項、第3項、第9條、第10條第1項、
    第12條，刑法第2條第1項，修正前刑法第41條、第51條第5
    款，刑法施行法第3條之1第3項，廢止前罰金罰鍰提高標準
    條例第2條，裁定如主文。
中    華    民    國    98    年    6     月    25    日
                  刑事第一庭    法  官  黃明展
以上正本證明與原本無異。
如不服本裁定，應於送達後5日內，向本院提出抗告狀 (應附繕
本)。
中    華    民    國    98    年    6     月    25    日
                                書記官  張菀純


司法院資訊處製作；財團法人民間司法改革基金會備份。
